【裁判字號】    92,訴,2603
【裁判日期】    921223
【裁判案由】    毒品危害防制條例
【裁判全文】
臺灣臺中地方法院刑事判決                        九十二年度訴字第二六０三號
    公  訴  人  臺灣臺中地方法院檢察署檢察官
    被      告  甲○○
右列被告因違反毒品危害防制條例案件，經檢察官提起公訴（九十二年度毒偵字第一
七０六號），本院合議庭裁定改行簡式審判程序審理，判決如左：
    主  文
甲○○連續施用第一級毒品，處有期徒刑壹年肆月，扣案之海洛因包（合計驗餘淨
重貳點陸壹公克，包裝重點伍公克）沒收銷燬之；又施用第二級毒品，處有期徒
刑肆月。應執行有期徒刑壹年陸月，扣案之海洛因包（合計驗餘淨重貳點陸壹公克
，包裝重點伍公克）沒收銷燬之。
    事  實
一、甲○○於民國八十八年間，因施用毒品案件，經依本院以八十八年度毒聲字第六
    五八九號裁定送臺灣臺中看守所附設勒戒處所進行觀察勒戒後，認有繼續施用毒
    品之傾向，經依本院以八十八年度毒聲字第九八五號裁定令入戒治處所施以強制
    戒治，因執行成效良好，經依本院以八十八年度毒聲字第三八二三號裁定停止戒
    治所餘戒治期間並付保護管束，於保護管束期間，又因施用毒品案件，經依本院
    以八十八年度毒聲字第六六０四號裁定撤銷停止戒治令入戒治處所施以強制戒治
    ，強制戒治期滿，由臺灣臺中地方法院檢察署檢察官於八十九年七月十七日以八
    十九年度戒毒偵字第三八四號為不起訴處分確定後；再於九十年間，因施用毒品
    案件，經依本院以九十年度毒聲字第八三號裁定令入戒治處所施以強制戒治，因
    執行成效良好，經依本院以九十年度毒聲字第五四０七號裁定停止戒治所餘戒治
    期間付保護管束，並提起公訴，經本院於九十年三月二十三日以九十年度訴字第
    一六八號分別判處有期徒刑八月、七月，合併定其應執行刑為有期徒刑一年二月
    確定後；五年內，甲○○明知海洛因、安非他命分別係毒品危害防制條例第二條
    第二項第一、二款所稱之第一、二級毒品，竟基於施用第一級毒品海洛因之概括
    犯意，自九十二年二月十五日間起至九十二年五月三十一日凌晨三時許止，在臺
    中市西屯區○○○○○路八六巷三二號三樓之二租屋處，以將少許毒品海洛因摻
    入香菸內，點火燃燒使之產生煙霧後，加以吸食之方式，連續施用第一級毒品海
    洛因，約每天二次；另於九十二年五月二十八日晚上時分，在臺中縣梧棲鎮友人
    住處，以將少許安非他命放置於玻璃球吸食器上，以火燒烤使之產生煙霧，加以
    吸食之方式，施用第二級毒品安非他命一次。嗣於九十二年五月三十一日八時許
    ，在臺中市西屯區○○○○○路八六巷三二後三樓之二租屋處，為警查獲，並扣
    得其所有之第一級毒品海洛因三包（合計驗餘淨重二‧六一公克，包裝重三‧三
    五公克）。甲○○現經依本院以九十二年度毒聲字第一四四二號裁定，令入強制
    戒治處所施以強制戒治中。
二、案經臺中縣警察局烏日分局報告臺灣臺中地方法院檢察署檢察官偵查起訴。
    理  由
一、訊據被告甲○○，對於右揭時地連續施用第一級毒品海洛因及施用第二級毒品安
    非他命之事實，業經於本院審理中坦認屬實，並有現場照片三張在卷足稽，且被
    告於獲案時所採集之尿液，經送驗結果，亦均呈現甲基安非他命、安非他命陽性
    反應及嗎啡陽性反應，此有臺中縣衛生局尿液煙毒檢驗報告書一份、中山醫學大
    學附設醫院藥物濫用檢測中心驗尿報告一份在卷可稽，復有扣案之第一級毒品海
    洛因三包為證，而扣案之海洛因三包，經送驗結果，均含有第一級第六項毒品海
    洛因成分，合計淨重二‧六一公克，包裝重三‧三五公克，純度百分之二十三，
    純質淨重０‧六０公克，此有法務部調查局九十二年七月十五日調科壹字第一二
    ００一二九七五號鑑定通知書一份附卷可稽，被告自白供述與現有事證相符，應
    堪置信。又被告於八十八年間，因施用毒品案件，經依本院以八十八年度毒聲字
    第六五八九號裁定送臺灣臺中看守所附設勒戒處所進行觀察勒戒後，認有繼續施
    用毒品之傾向，經依本院以八十八年度毒聲字第九八五號裁定令入戒治處所施以
    強制戒治，因執行成效良好，經依本院以八十八年度毒聲字第三八二三號裁定停
    止戒治所餘戒治期間並付保護管束，於保護管束期間，又因施用毒品案件，經依
    本院以八十八年度毒聲字第六六０四號裁定撤銷停止戒治令入戒治處所施以強制
    戒治，強制戒治期滿，由臺灣臺中地方法院檢察署檢察官於八十九年七月十七日
    以八十九年度戒毒偵字第三八四號為不起訴處分確定後；再於九十年間，因施用
    毒品案件，經依本院以九十年度毒聲字第八三號裁定令入戒治處所施以強制戒治
    ，因執行成效良好，經依本院以九十年度毒聲字第五四０七號裁定停止戒治所餘
    戒治期間付保護管束，並提起公訴，經本院於九十年三月二十三日以九十年度訴
    字第一六八號分別判處有期徒刑八月、七月，合併定其應執行刑為有期徒刑一年
    二月確定後，又因本件施用毒品案件，現經依本院以九十二年度毒聲字第一四四
    二號裁定，令入強制戒治處所施以強制戒治中等情，此有臺灣高等法院被告全國
    前案紀錄表一份、臺灣臺中地方法院檢察署刑案資料查註紀錄表一份、本院九十
    二年度毒聲字第一四四二號刑事裁定一份在卷為憑，足認被告於五年內三犯本件
    施用毒品之罪。本件事證已臻明確，被告施用毒品犯行，洵堪認定。
二、查：毒品危害防制條例業於八十七年五月二十日經總統公布，並於八十七年五月
    二十二日施行，並將海洛因、安非他命分別列為該條例第二條第二項第一、二款
    所稱之第一、二級毒品。核被告所為，分別係犯毒品危害防制條例第十條第一項
    之施用第一級毒品罪及同條第二項之施用第二級毒品罪。被告連續多次施用第一
    級毒品海洛因之犯行，其時間緊接，手段同一，所觸犯犯罪構成要件相同之罪名
    ，顯係基於概括犯意而反覆為之，為連續犯之裁判上一罪關係，應依刑法第五十
    六條之規定，論以一罪，並加重其刑。被告連續持有第一級毒品及持有第二級毒
    品之低度行為，應為連續施用第一級毒品之高度行為所吸收，不另論罪。又被告
    所犯連續施用第一級毒品罪及施用第二級毒品罪二者間，其犯意個別，行為互殊
    ，法益亦異，應予分論併罰。爰審酌被告前因施用毒品犯行，甫經二次強制戒治
    ，不思藉機徹底戒除毒癮，猶故態復萌，再施用毒品不輟，無視於毒品對於自身
    健康之戕害及國家對於杜絕毒品犯罪之禁令，其行可議，然施用毒品之行為係屬
    自戕行為，對於社會所產生之潛在危害性尚屬輕微，且被告犯罪後坦承犯行，尚
    知悔悟，態度良好等一切情狀，分別量處如主文所示之刑，並合併定其應執行之
    刑。
三、扣案之海洛因三包（合計驗餘淨重二‧六一公克，包裝重三‧三五公克），係屬
    毒品危害防制條例第二條第二項第一款所稱之第一級毒品，不問屬於被告與否，
    爰依毒品危害防制條例第十八條第一項前段，併予諭知沒收銷燬之。
據上論斷，應依刑事訴訟法第二百七十三條之一第一項、第二百九十九條第一項前段
，毒品危害防制條例第十條第一項、第二項、第十八條第一項前段、第二十三條第二
項後段，刑法第十一條、第五十六條、第五十一條第五款，判決如主文。
中      華      民      國      九十二      年    十二    月   二十三   日
                                臺灣臺中地方法院刑事第五庭
                                        法  官  巫淑芳
右正本證明與原本無異。
如不服本判決，應於送達後十日內向本院提出上訴狀 （須附繕本） ，上訴於台灣高
法院台中分院。
                                        書記官
中      華      民國      九十二      年    十二    月   二十三   日
附錄論罪科刑法條：
毒品危害防制條例第十條：
施用第一級毒品者，處六月以上五年以下有期徒刑。
施用第二級毒品者，處三年以下有期徒刑。


司法院資訊處製作；財團法人民間司法改革基金會備份。
